臺灣臺南地方法院民事判決　　　　　　　　　　　　八十八年度重訴字第四六三號
　　原　　　告　　甲○○
　　被　　　告　　乙○○
　　　　　　　　　丙○○
　　　　　　　　　己○○
　　　　　　　　　丁○○
　　　　　　　　　辛○○
　　　　　　　　　戊○○
　　訴訟代理人　　庚○○
右當事人間請求分割共有物事件，本院判決如左：
    主    文
兩造共有坐落台南縣新市鄉○○段貳捌零之伍地號，地目旱，面積零點壹伍伍玖公頃
土地應予分割如附圖乙案所示：其中編號Ａ面積零點零零伍貳公頃土地分歸被告己○○取得；編號Ｂ面積零點零零伍貳公頃土地分歸被告庚○○取得；編號Ｃ面積零點零
壹伍陸公頃土地分歸被告丁○○、辛○○、戊○○按原應有部分比例保持共有；編號
Ｄ面積零點零壹零貳公頃土地分歸被告乙○○取得；編號Ｅ面積零點零壹伍玖公頃土
地分歸被告丙○○取得；編號Ｆ面積零點壹零捌公頃土地分歸原告取得。
訴訟費用由被告庚○○、戊○○、己○○、丁○○、辛○○各負擔百分之三；被告乙○○負擔百分之七；被告丙○○負擔十分之一；餘由原告負擔。
    事    實
甲、原告方面：
一、聲明：
  （一）兩造共有坐落台南縣新市鄉○○段二八０之五地號、地目旱、面積０．一五
        五九公頃土地，准予分割如附圖甲案所示：
        編號Ａ部分面積０．一０三八公頃，歸原告所有；
　　　　編號Ｂ部分面積０．００五二公頃，歸被告庚○○所有；
　　　　編號Ｃ部分面積０．００五二公頃，歸被告戊○○所有；
        編號Ｄ部分面積０．００五二公頃，歸被告己○○所有；
        編號Ｅ部分面積０．００五二公頃，歸被告丁○○所有；
        編號Ｆ部分面積０．００五二公頃，歸被告辛○○所有；
        編號Ｇ部分面積０．０一０二公頃，歸被告乙○○所有；
        編號Ｈ部分面積０．０一五九公頃，歸被告丙○○所有。
  （二）原告應補償被告乙○○新台幣（下同）二十九萬三千六百六十六元、丙○○
        四十五萬七千七百七十四元，及補償庚○○、戊○○、己○○、丁○○、辛○○五人各十四萬九千七百十二元。
二、陳述：
  （一）坐落台南縣新市鄉○○段二八０之五地號、地目旱、面積０．一五五九公頃
        土地為兩造所共有，各共有人之應有部分如附表所示。又系爭土地地目雖為
        旱，惟已屬都市計劃內之住宅區，且兩造就系爭土地並無不分割之約定，亦
        無法律上不能分割之原因，然兩造無法達成分割之協議，茲為管理使用方便
        ，原告爰依法訴請裁判分割。
  （二）再原告主張依附圖之甲案方式分割系爭土地，因原告之應有部分面積大，分
        在土地北側臨三角窗位置，能使全部持分價值一併增加，增進土地經濟效益
        。又系爭土地北側三角窗部分之地價較高，若依照甲案，由原告分得北邊部
        分之土地，按照公平原則，原告願意提出一百五十萬元，補償其他共有人，
        補償金額按照被告分得面積之比例分配，經核算被告得受補償之金額為：被
        告乙○○二十九萬三千六百六十六元、被告丙○○四十五萬七千七百七十四
        元、被告庚○○、戊○○、己○○、丁○○、辛○○五人各十四萬九千七百
        十二元。
  （三）對於被告答辯之陳述：
        (1)系爭土地地目雖為旱，但已屬於都市計劃內之住宅區，若將整筆土地變賣
          時必會發生鉅額之土地增值稅，共有人之損失不少，共有人之一若要買回
          土地時，須向民事執行處就整筆土地投標買回，必須另準備一筆不少金額
          ，增加該共有人之負擔，若不準備金額投標時，又怕土地被他人便宜標得
          ，故若將整筆土地變賣分配價金，對共有人不利，又會使共有人產生不安
          。況分割共有土地時不得動輒就將土地變賣分配價金，系爭土地並非不能
          實物分割之土地，應為實物分割為適當（最高法院五十一年台上字第一六
          五九號判例、最高法院八十四年台上字第一三六一號判決理由參照），是
          被告庚○○等人主張變賣系爭土地分配價金，並不適當。
        (2)又兩造就系爭土地並未有不得分割之約定，原告可隨時請求分割，被告蘇
          榮等人要求待將來土地漲價時再共同出售土地、分配價金，非有理由。
        (3)被告主張依附圖之乙案或丙案分割，並不適當，蓋如此將使最有價值之北
          側三角窗地段被切割成數宗土地，價值無法連貫，造成浪費。
        (4)財團法人中華民國企業技術鑑定委員會所為之鑑定，顯有錯誤，蓋土地原
          持分價格，係分割前之應有部分之價值，按應有部分及於整筆土地，故其
          價格不因分割方案之不同而有所差別，因此，不論採何方案，原持分價格
          均應相同，然鑑定報告中竟然各分割方案之原持分價格均不相同，足證其
          鑑定錯誤，連要計算土地差額之最基礎的持分價格都錯誤，當然整個鑑定
          均不可採，再者，該鑑定就乙案及丙案，竟然把比較無價值之南邊土地，
          鑑定成每坪九萬元，比十字路口三角窗部分土地（每坪鑑定為八萬七千元
          ）之價值更高，顯然不合常理，更不能反應實際土地價額，實不足為本案
          之參考。
三、證據：提出土地登記簿謄本一件、地籍圖謄本一件、土地使用分區證明書一件為
    證，並聲請勘測系爭土地及送請有關機關鑑定系爭土地分割後各共有人間應如何
    補償差額。
乙、被告方面：
一、被告庚○○、戊○○、己○○、丁○○、辛○○部分：
  （一）聲明：原告之訴駁回。
  （二）陳述：
        (1)查兩造共有坐落台南縣新市鄉○○段二八０之五地號土地，面積０．一五
          五九公頃，雖屬都市計劃區內之住宅用地，惟該筆土地係狹長型，且土地
          東面相連之同地段二八０之一０（面積二六九平方公尺）、二九三之一（
          面積二０五四平方公尺）、二九三之二（面積一九二平方公尺）、二九三
          之一一（面積二七平方公尺）等地號土地仍為兩造共有，若僅就系爭土地
          分割，勢必影響前開共有土地之開發利用，使該土地之價值減少，原告請
          求分割實有欠考慮，故被告主張不分割土地，維持共有，俟房地產景氣回
          升，再行共同出售土地，分配價款；如原告堅持分割，則請鈞院依民法第
          八百二十四條第二項第二款之規定，變賣共有物，以價金分配於各共有人
          。
        (2)如鈞院認為被告前揭主張無理由，而判決原物分割時，祈請鈞院依附圖乙
          案之方式分割系爭土地：
          按法院裁判分割共有物土地時，因該土地內部分土地之使用目的不能分
            割或部分共有人仍願維持其共有關係，應就該部分土地不予分割或准該
            部分共有人成立新共有關係（最高法院六十九年度台上字第一八三一號
            判例參照）。查被告丁○○、辛○○、戊○○為兄弟，希望分割後仍共
            有土地，以利土地之使用、規劃。
          被告所主張乙分割方案，優於原告所主張之甲分割方案，即對各共有人
            較為公平、損害最小、利用價值較高：
　　　　　　1.土地經濟價值最高：乙案之土地總價值可達四千二百三十一萬七千九
              百三十五元，而甲案之土地總價值僅四千一百多萬元，顯低於乙案之
              土地價值。
            2.找補金額最少，即屬原物分割中最公平者：甲案找補金額高達四十二
              萬一千四百零六元，而乙案找補金額僅十二萬一千一百五十七元，顯
              示乙案之原物分割，對各共有人係最公平。
            3.各共有人土地利用價值最高：乙案各共有人分割後所得土地之單價，
              除被告己○○部分每坪八萬七千元及被告庚○○部分每坪八萬五千元
              外，其餘被告丁○○、辛○○、戊○○、乙○○、丙○○及原告共六
              人分得之部分，均可得每坪九萬元之高利用價值，對多數共有人最有
              利；反觀甲案，除原告及被告丙○○二人分得部分可得每坪九萬元外
              ，其餘六共有人分得部分僅可得每坪八萬五千元，對多數共有人均不
              利。
            4.對各共有人損害最小：因原告持分較多，分得面積較大，則不論採甲
              案或乙案，原告均無土地面臨路衝問題，又原告分割後土地單價亦均
              為每坪九萬元，且與東邊土地相連，可一致規劃使用，因此原告不因
              甲案或乙案之不同分割方式，造成任何顯著損害；然被告因分割後土
              地面積較小，非但已減損使用價值，若又採甲案，勢必產生被告中之
              一、二人土地面臨路衝問題，及所得土地單價較乙案低均五千元，並
              有無法連接東邊共有土地一致規劃使用，對被告產生立即顯著之重大
              損害，此等損害非原告陳稱願補償被告每人十多萬元所能彌補。反觀
              採乙案，則可避免上揭甲案之缺失及損害。
            5.多數共有人均贊成乙案：綜合上述可知，原告不論採甲案或乙案，均
              無影響其土地使用價值，亦無造成損害，但被告七人卻因採甲案，造
              成土地使用價值更低及重大損害，因此乙案係對各共有人最公平（非
              如甲案僅有利於原告一人，卻損害被告七人），且為被告均同意採用
              之分割方案。
          若採用乙案分割土地，依財團法人中華民國企業技術鑑定委員會之鑑定
            結果，被告丁○○、辛○○、戊○○、乙○○、丙○○及原告均應補償
            金額予被告己○○及庚○○，但被告己○○及庚○○願放棄向原告及其
            他被告請求給付補償金。
        (3)又倘若鈞院不採被告所提附圖乙案之分割方式，則被告主張依附圖丙案之
          方式分割，此分割案不僅全體共有人均無路衝問題，且每人所得之土地均
          符合台南縣畸零地使用規則第三條之規定，均得做為建築使用，對各共有
          人均為有利。
        (4)財團法人中華民國企業技術鑑定委員會之不動產鑑定報告書，仍有參考價
          值：
　　　　　原告以土地原持分價格應係不因分割方案之不同而有差別，及系爭鑑定報
          告未將北方三角窗部分土地價值高於南方土地價值反應出來，而主張系爭
          鑑定報告錯誤不足採云云。然查，不同分割方式，土地利用強度高低即有
          不同，直接影響整筆土地之價值，即原持分價值亦受影響，並非不論採任
          何分割方案，原持分價格均相同，此乃現今土地分割對各共有人較公平之
          鑑定觀念，其他鑑定單位之鑑定亦同採此鑑定方式。另依鑑定報告，分割
          方案中之乙案及丙案，被告己○○分得Ａ部分十字路口三角窗位置每坪為
          八萬七千元，而原告分得南邊土地每坪九萬元，主要係因原告分得之面積
          係被告己○○分得面積之近二十倍，則土地之利用價值顯然高於分得三角
          窗但面積極小之Ａ部分土地，又查若以被告己○○同樣面積大小之土地為
          例，分在北邊三角窗位置每坪可得八萬七千元（乙案、丙案），分在南邊
          非三角窗位置每坪僅得八萬五千元（甲案），足見本鑑定報告仍有將同面
          積土地，因分在北邊三角窗位置之價值高於南方位置之價值反應出來，故
          本鑑定報告尚屬公正，仍值採為鈞院參考之依據，原告認為鑑定內容有誤
          ，顯係對專業鑑定有所誤解所致。
  （三）證據：提出土地登記謄本四件，並聲請本院送請有關機關鑑定系爭土地分割
        後各共有人間應如何補償差額。
二、被告丙○○、乙○○部分：
    被告乙○○未於最後言詞辯論期日到場，惟據前到場及提出書狀所為之聲明陳述
    ，及被告丙○○之聲明陳述略為：
  （一）聲明：原告之訴駁回。
  （二）陳述：
        (1)系爭土地五十年來之實際使用情形為北面一半由全體共有人使用暴晒粉粕
          ，南面一半由原告耕作甘蔗、農作物，則依原告所主張之分割方案，將使
          原告獨得土地北面地理位置較佳之地段，並不公平。
        (2)本件兩造共有之土地中，尚有與系爭土地東面相連之台南縣新市鄉○○段
          二八０之一０、二九三之一、二九三之二等地號土地，未一併分割，影響
          共有人之土地買賣及開發。
        (3)被告丙○○同意依被告庚○○等人主張之附圖乙案或丙案分割系爭土地。
丙、本院依原告之聲請履勘系爭土地，並囑託台南縣新化地政事務所測量系爭土地及
    依兩造所提出之分割方案製作複丈成果圖，暨函請財團法人中華民國企業技術鑑
    定委員會鑑定系爭土地分割後各共有人間應如何補償差額。
    理      由
甲、程序方面：
　　被告乙○○未於最後言詞辯論期日到場，核無民事訴訟法第三百八十六條所列各
    款情形，爰依原告之聲請，由其一造辯論而為判決。
乙、得心證之理由：
一、原告起訴主張：坐落台南縣新市鄉○○段二八０之五地號土地為兩造所共有，系
    爭土地地目雖為旱，惟已屬都市計劃內之住宅區，且兩造就系爭土地並無不分割
    之約定，亦無法律上不能分割之原因，然兩造無法達成分割之協議，茲為管理使
    用方便，原告爰依法訴請裁判分割，被告辯稱應待將來土地漲價時再共同出售土
    地、分配價金，非有理由，且若將整筆土地變賣分配價金，對共有人不利，會使
    共有人產生不安，故被告另主張變價分配，亦不適當。又原告主張依附圖之甲案
    方式分割系爭土地，以增進土地之經濟效益，且若依該方案分割，原告願意提出
    一百五十萬元，補償其他共有人，補償金額按照被告分得面積之比例分配；被告
    雖亦提出如附圖乙案及丙案所示之分割方案，但該二方案將使最有價值之北側三
    角窗地段被切割成數宗土地，價值無法連貫，造成浪費，實不宜採之，且財團法
    人中華民國企業技術鑑定委員會所為之鑑定結果雖對乙案有利，然該鑑定竟就各
    分割方案之原持分價格均為不同之認定，且認為南側較無價值之土地每坪單價較
    北側土地為高，顯不可採，是兩造所主張之分割方案中，自以如附圖所示甲案為
    可採等語。
二、被告庚○○、戊○○、己○○、丁○○、辛○○則均以：系爭土地東面仍有數筆
    土地為兩造共有，若僅就系爭土地分割，將影響其他共有土地之開發利用，故被
    告主張不分割系爭土地，維持共有，俟房地產景氣回升，再行共同出售土地，分
    配價款，如原告堅持分割，則以變賣共有物，以價金分配於各共有人為適當，又
    如鈞院認為應原物分割時，請依附圖乙案之方式分割系爭土地，因依財團法人中
    華民國企業技術鑑定委員會鑑定之結果，採乙案分割將使系爭土地之經濟價值最
    高、找補金額最少、各共有人土地利用價值最高，對共有人最有利，且若採附圖
    甲案方式分割，被告中有人將面臨路衝問題，又無法連接東邊共有土地一致規劃
    使用，對被告損害甚大，若採乙案方式分割則可避免上開缺失及損害，況乙案又
    為多數共有人所同意採用之分割方案，故分割系爭土地應依乙案為之始適當，再
    倘若鈞院不採乙案之分割方式，則被告主張依附圖丙案之方式分割，該方案對各
    共有人亦均有利等語，資為抗辯；另被告丙○○、乙○○則以：系爭土地北側向
    由全體共有人使用，南側則為原告使用，若採附圖甲案之方式分割，有違實際使
    用情形，且系爭土地東側兩造共有之土地未一併分割，亦影響共有人之土地買賣
    及開發，故原告所主張之甲分割方案並不可採，被告丙○○同意依附圖乙案或丙
    案分割系爭土地等語，資為抗辯。
三、按共有人得隨時請求分割共有物，但因物之使用目的不能分割或契約定有不可分
    割之期限者，不在此限；又共有物之分割，依共有人協議之方法行之，分割方法
    不能協議者，法院得因任何共有人之聲請，以原物分配於各共有人，或變賣共有
    物，以價金分配於各共有人，民法第八百二十三條第一項、第八百二十四條第一
    項及第二項分別定有明文。再共有物分割之方法，須先就原物分配，於原物分配
    有困難時，則予變賣，以價金分配於各共有人（最高法院五十一年台上字第二七
    一號判例參照），是變價分配通常行之於共有物性質上不能以原物分配或以原物
    分配有困難之情形。查原告主張坐落台南縣新市鄉○○段二八０之五地號、地目
    旱、面積０．一五五九公頃土地為兩造所共有，各共有人之應有部分如附表所示
    ，兩造間就系爭土地並無不可分割之協議，亦無因使用目的不能分割之情形，然
    無法達成分割協議之事實，業據原告提出土地登記簿謄本一件、地籍圖謄本一件
    、土地使用分區證明書一件為證，且為被告所不爭執，堪認屬實，是原告訴請裁
    判分割系爭土地，於法即無不合，應予准許，被告辯稱兩造就系爭土地仍應維持
    共有關係，待房地產景氣回升，再行共同出售土地，分配價款，且系爭土地單獨
    分割不適當云云，為無理由。又查系爭土地並無性質上不能以原物分配或以原物
    分配有困難之情形存在，被告庚○○、戊○○、己○○、丁○○、辛○○另主張
    以變賣土地，分配價金於各共有人之方式分割系爭土地，揆諸前開說明，亦無理
    由。
四、又按分割共有物，以消滅共有關係為目的，法院裁判分割共有物土地時，除因該
    土地內部分土地之使用目的不能分割（如為道路）或部分共有人仍願維持其共有
    關係，應就該部分土地不予分割或准該部分共有人成立新共有關係外，應將土地
    分配於各共有人單獨所有（最高法院六十九年度台上字第一八三一號判例參照）
    。查本件被告丁○○、辛○○、戊○○向本院陳明渠等願就分割所得之土地維持
    共有關係，揆諸前開說明，自應准許之，故被告丁○○、辛○○、戊○○所分割
    得之土地仍應由渠等按原應有部分比例維持公有。
五、再按共有物之分割，應由法院依民法第八百二十四條命為適當之分配，不受當事
    人主張之拘束。又分割共有物時，法院應參酌當事人之聲明、共有物之性質、經
    濟效用及全體共有人之利益等因素公平為之。經查：系爭土地地形完整，呈狹長
    型，北側面臨寬約八米之永福街，西側面臨寬約十米之忠孝街，東側及南側均臨
    接住宅，土地上目前閒置未使用，雜草叢生等情，業經本院履勘現場，並製有勘
    驗筆錄及現場略圖在卷可憑。今兩造就系爭土地應如何分割各持己見，茲就兩造
    之分割方案析述如下：
  （一）經本院將兩造所主張之如附圖所示甲、乙、丙三案函請財團法人中華民國企
        業技術鑑定委員會鑑定，結果析述如下：
        (1)就系爭土地之經濟價值而言：若採甲案之方式分割，系爭土地之價值為四
          千一百八十九萬六千二百五十元，採乙案則為四千二百三十一萬七千九百
          三十五元，採丙案為四千一百八十四萬一千四百九十八元。
        (2)就分割後各共有人間之找補金額（即共有人間之補償金額）而言：若採甲
          案之方式分割，各共有人間之找補金額合計為四十二萬一千四百零六元，
          採乙案則為十二萬一千一百五十七元，採丙案為四十四萬零七十六元。
        (3)就各共有人分割取得之土地價值而言：若採甲案之方式分割，原告及被告
          丙○○所分割取得之土地每坪單價為九萬元，其餘共有人所分割取得之土
          地每坪單價均為八萬五千元；若採乙案之方式分割，除被告己○○、蘇
          榮所分割取得之土地每坪單價分別為八萬七千元、八萬五千元外，其餘共
          有人所分割取得之土地每坪單價均為九萬元；若採丙案之方式分割，被告
          己○○所分割取得之土地每坪單價為八萬七千元，被告乙○○及原告所分
          割取得之土地每坪單價均為九萬元，其餘被告所分割取得之土地每坪單價
          皆為八萬五千元。
        (4)依據前開鑑定結果，無論就系爭土地之經濟價值、分割後各共有人間之找
          補金額、各共有人分割取得之土地價值等各方面評定，均以附圖所示之乙
          案分割系爭土地為適當。
        (5)原告雖以依財團法人中華民國企業技術鑑定委員會所為之鑑定結果，各分
          割方案之原持分價格均不相同，且南側較無價值之土地每坪單價較北側土
          地為高，顯不合理為由，主張前開鑑定結果不可採云云，惟查：系爭土地
          於分割後，各共有人因所分得之土地位置不同，所分得土地之每坪單價亦
          不同，以各共有人所分得土地之面積乘以所分得土地之每坪單價，即為系
          爭土地採該方案分割後，各共有人所分得土地之價值，因不同分割方案中
          ，各共有人所分得土地之每坪單價不同，故所分得土地之價值亦會有所不
          同，最後土地之總價值亦不相同，在確定各個分割方案之土地總價值後，
          若先不考慮各共有人分割後所取得土地之每坪單價，而僅依各共有人之持
          分計算各共有人對於系爭土地之權利價值，即所謂原持分價值，所得結果
          當然會與前開以分割後各部分土地之每坪單價為計算基準之各宗土地價值
          有所不同，其間之差額即為各共有人間應互相找補之金額，故最後所得之
          土地原持分總價值當然與該方案之土地總價值相同，而與其他方案之原持
          分總價值、土地總價值不同，是原告認甲、乙、丙三方案之原持分價值均
          應相同，系爭鑑定報告就上開方案之原持分價值均不相同，而主張鑑定報
          告為不可採，自無理由。再依前開鑑定報告，被告己○○於乙案及丙案所
          分得系爭土地最北側之位置每坪單價為八萬七千元，而原告分得南側土地
          每坪單價為九萬元，之所以較有價值之北側土地每坪單價較南側為低，乃
          係因原告分得之面積係被告己○○分得面積之近二十倍，則原告對於所分
          得土地之利用價值顯然高於被告己○○所分得之土地所致，況由被告蘇
          源於乙案及丙案所分得系爭土地最北側之位置每坪單價為八萬七千元，而
          其於甲案所分得之土地並非系爭土地之最北側，每坪單價即降為八萬五千
          元觀之，系爭鑑定報告仍有將相同面積之土地，分在北側及南側之價值高
          低反應出來，原告主張該鑑定報告認南側之土地每坪單價較北側土地為高
          ，顯不合理云云，亦非可採。
  （二）又查系爭土地東側臨接台南縣新市鄉○○段二八０之一０地號土地，該筆土
        地為原告、被告丙○○及丁○○所共有，有土地登記謄本一件附卷可稽，若
        依如附圖所示甲案分割，被告丙○○及丁○○所分割取得之土地均無法連接
        東側之台南縣新市鄉○○段二八０之一０地號土地，有礙於渠等對於土地之
        規劃利用，且原告所取得之土地形狀亦較不規則，反之，若採乙方案，則可
        避免之。且依乙案分割，各共有人所分割取得之土地西側均得面臨道路，方
        便出入，並無不適於利用之處，該方案又為多數共有人即被告庚○○、戊○○、己○○、丁○○、辛○○、丙○○所同意，經本院將該方案送達被告乙○○後，被告乙○○亦未提出異議，是乙案應可使系爭土地充分利用而達最
        大之經濟效益，符合各共有人分割之利益。
  （三）綜上所述，本院審酌兩造共有前揭土地之應有部分比例及對分割方案之意願
        ，並考量分得土地之完整性、通行之便利性、經濟效用之發揮及土地之利用
        ，認系爭土地依如附圖所示乙案之方式分割，較公平合理及符合兩造之利益
        ，爰將兩造共有之前揭土地，判決分割如主文第一項所示。
  （四）再依財團法人中華民國企業技術鑑定委員會之鑑定結果，採乙案之分割方式
        ，被告丁○○、辛○○、戊○○、乙○○、丙○○及原告均應補償金額予被
        告己○○及庚○○，惟被告己○○及庚○○已陳明願放棄向原告及其他被告
        請求給付補償金，是本院就補償金部分爰不予審究，併此敘明。
丙、結論：
    本件原告之訴為有理由，爰依民事訴訟法第三百八十五條第一項前段、第七十八
    條、第八十一條第二款、第八十五條第一項但書、第二項，判決如主文。
中　　　華　　　民　　　國　　九十一　　年　　　四　　　月　　二十三　　日
                              　　臺灣臺南地方法院民事第三庭
~B法　　　官　葉惠玲
右為正本係照原本作成
如對本判決上訴，須於判決送達後廿日內向本院提出上訴狀
中　　　華　　　民　　　國　　九十一　　年　　　四　　　月　　二十三　　日
~B法院書記官　汪姿秀
~F0
~T48
   附表：
　┌─────┬──────────────┐
　│共　有　人│　　應　有　部　分　　　　　│
　├─────┼──────────────┤
　│原告甲○○│七八三三六三分之五二一七三一│
　├─────┼──────────────┤
　│被告乙○○│一五三三分之一００　　　　　│
　├─────┼──────────────┤
　│被告丙○○│一０二二分之一０四　　　　　│
　├─────┼──────────────┤
　│被告庚○○│五五九五四五分之一八六八八　│
　├─────┼──────────────┤
　│被告戊○○│同右　　　　　　　　　　　　│
　├─────┼──────────────┤
　│被告己○○│同右　　　　　　　　　　　　│
　├─────┼──────────────┤
　│被告丁○○│同右　　　　　　　　　　　　│
　├─────┼──────────────┤
　│被告辛○○│同右　　　　　　　　　　　　│
  └─────┴──────────────┘
